【裁判字號】    90,易,116
【裁判日期】    900816
【裁判案由】    傷害等
【裁判全文】
臺灣臺北地方法院刑事判決                            九十年度易字第一一六號
    公  訴  人  臺灣臺北地方法院檢察署檢察官
    被      告  丙○○
右列被告因傷害等案件，經檢察官提起公訴（八十九年度偵字第七一一八號），本院
判決如左：
    主  文
丙○○共同傷害人之身體，累犯，處有期徒刑陸月，如易科罰金，以參佰元折算壹日
，棒球棍壹支沒收；又共同損壞他人之物，足以生損害於他人，累犯，處有期徒刑參
月，如易科罰金，以參佰元折算壹日，棒球棍壹支沒收；應執行有期徒刑捌月，如易
科罰金，以參佰元折算壹日，棒球棍壹支沒收。
    事  實
一、丙○○曾於民國八十二年間犯槍砲彈藥刀械管制條例等罪，經本院判處有期徒刑
    三年確定，於八十四年十月二十八日假釋出監，八十五年十一月十三日縮刑期滿
    執行完畢。詎猶不知悔改，竟於八十八年九月八日晚間九時許，在台北縣私立及
    人中學前，因細故持其所有之棒球棍一支（未扣案）並帶同五、六名姓名年籍不
    詳之成年男子，共同基於損壞他人之物之犯意聯絡，以該支棒球棍砸毀一坤通運
    有限公司（以下簡稱一坤公司）所有車號ＣＣ─六九０號營業遊覽大客車之後方
    玻璃，足以生損害於一坤公司；復另行共同基於傷害人身體之犯意聯絡，持上開
    棒球棍毆打一坤公司之駕駛戊○○，致戊○○受有背部挫傷、瘀血及疑似頭部外
    傷等傷害。
二、案經一坤公司及戊○○告訴台灣台北地方法院檢察署檢察官偵查起訴。
    理  由
一、訊據被告丙○○矢口否認有何毀損及傷害犯行，辯稱：係上開車輛停在其家門口
    妨礙其做生意，其出來與對方理論始發生糾紛及打架，當時其只有一個人，並未
    帶同五、六人以棒球棍砸毀上開車輛之玻璃，亦未毆打戊○○，反而係其遭到對
    方很多人毆打成傷云云。經查：(一)右揭事實，業據告訴人一坤公司代表人丁○○
    及戊○○於偵審中指訴綦詳，核與證人黃清財於偵查中證稱：其係甲○○○車公
    司的司機，當天有六、七人來拿棍棒打破汽車玻璃，當時六、七人在內有包括丙○○，丙○○拿的是棒棍等語，及乙○○於警訊、本院審理時證稱：其當時看見
    丙○○帶領五、六名男子，以棒球棍在破壞戊○○的車子，並追打戊○○等語大
    致相符，並有車號ＣＣ─六九０號營業遊覽大客車行車執照、天主教耕莘醫院診
    斷書、現場照片等影本附卷足憑，是被告所辯其只有一個人，並未帶同其他人以
    棒球棍砸毀上開車輛之玻璃，亦未毆打戊○○云云，顯不足採。(二)至被告所辯其
    遭對方很多人毆打成傷云云，並提出三軍總醫院附設民眾診療服務處診斷證明書
    影本為據；然告訴人戊○○於本院審理時陳稱：其聽到玻璃破的聲音，沒多久就
    被追打，被告是跑最後一個，後來其回頭看才知道是被告倒下等語，再揆以上開
    證人黃清財及乙○○之證詞，足見告訴人戊○○當時確係處於遭被告等多人追打
    之情況，縱被告於追打告訴人戊○○之際反遭不詳之他人毆打，亦與告訴人戊○○無關，且被告於本院審理時供稱：當時約有十幾人從馬路過來就打我，我醒來
    時警察就過來了，我不認識告訴人，不知道告訴人有無打我等語，復無證據證明
    告訴人戊○○與毆打被告之人有犯意聯絡，是被告縱遭他人毆打，亦係其毀損上
    開車輛玻璃及毆打告訴人戊○○後發生之另一事實，並不影響被告前揭毀損、傷
    害犯行之成立。(三)而告訴人雖指訴被告丙○○前揭行為係受周奇俊、余嘉慧所指
    使，因認其二人與被告為共犯云云，然為被告及周奇俊、余嘉慧所否認，且證人
    黃清財、乙○○與私立及人中學學生謝宏明、俞豪軒、林冠瑋等人均證稱並未目
    擊周奇俊、余嘉慧二人有何指使丙○○等人傷害、毀損行為，此外又無其他積極
    證據足認周奇俊、余嘉慧與被告共犯傷害、毀損犯行，是尚難僅以告訴人之指訴
    遽認周奇俊、余嘉慧與被告有共犯關係，併予敘明。綜上所述，被告上開所辯顯
    係事後卸責之詞，不足採信。本件事證明確，被告犯行堪予認定。
二、核被告所為，係犯刑法第二百七十七條第一項之傷害罪及同法第三百五十四條之
    毀損罪。被告與其帶同之五、六名姓名年籍不詳之成年男子間就所犯上揭二罪，
    具有犯意聯絡及行為分擔，均為共同正犯。其所犯二罪間，犯意各別，罪名不同
    ，應分論併罰。被告曾於八十二年間犯槍砲彈藥刀械管制條例等罪，經本院判處
    有期徒刑三年確定，於八十四年十月二十八日假釋出監，八十五年十一月十三日
    縮刑期滿執行完畢，此有台灣高等法院檢察署刑案紀錄簡覆表附卷可按，於五年
    以內再犯本件最重本刑為有期徒刑以上之罪，為累犯，應依法加重其刑。爰審酌
    被告犯罪之動機、目的、手段、告訴人所受之危害及其犯罪後否認犯行之態度等
    一切情狀，量處如主文所示之刑，並諭知易科罰金之折算標準，及定其應執行之
    刑。按被告犯罪後，刑法第四十一條業於九十年一月四日修正，同年月十二日生
    效，該法條第一項規定：「犯最重本刑為五年以下有期徒刑之罪，而受六月以下
    有期徒刑或拘役之宣告，因身體、教育、職業或家庭之關係或因其他正當事由，
    執行顯有困難者，得以一元以上三元以下折算一日，易科罰金。但確因不執行所
    宣告之刑，難收矯正之效或難以維持法秩序者，不在此限」；是被告犯罪後法律
    已有變更，比較新舊法之結果，舊法並無更有利於被告，依刑法第二條第一項前
    段之規定，應適用裁判時之新法。又供犯罪所用之棒球棍一支，被告雖辯稱不知
    係何人所有云云，惟棒球棍係被告所攜帶且為其所有，業據告訴人陳稱明確，是
    被告所辯不可採，該棒球棍雖未扣案，但亦不能證明業已滅失，爰依刑法第三十
    八條第一項第二款規定宣告沒收。
據上論斷，應依刑事訴訟法第二百九十九條第一項前段，刑法第二條第一項前段、第
二十八條、第二百七十七條第一項、第三百五十四條、第五十一條第五款、第四十七
條、第四十一條第一項前段、第三十八條第一項第二款，罰金罰鍰提高標準條例第一
條前段、第二條，判決如主文。
本案經檢察官林秀濤到庭執行職務。
中      華      民      國    九十      年      八      月     十六     日
                                    臺灣臺北地方法院刑事第七庭
                                        法  官  蕭  清  清
右正本證明與原本無異。
如不服本判決應於送達後十日內向本院提出上訴狀。
                                        書記官  劉  麗  英
中      華      民      國     九十     年      九      月       五     日
附錄本案論罪科刑法條：
刑法第二百七十七條：
傷害人之身體或健康者，處三年以下有期徒刑、拘役或一千元以下罰金。
犯前項之罪因而致人於死者，處無期徒刑或七年以上有期徒刑，致重傷者，處三年以
上十年以下有期徒刑。
刑法第三百五十四條
毀棄、損壞前二條以外之他人之物或致令不堪用，足以生損害於公眾或他人者，處二
年以下有期徒刑、拘役或五百元以下罰金。


司法院資訊處製作；財團法人民間司法改革基金會備份。
